---
title: "R_Histogram"
date: "`r Sys.Date()`"
author: Sort
output: html_document
---

# ヒストグラムの描き方

```{r}
knitr::opts_chunk$set(warning = F,
                      message = F,
                      comment = "",
                      fig.align = "center",
                      fig.width = 8,
                      fig.height = 5)
```

# 使用するパッケージ

準備していないパッケージは`install.packages("packge_name")`でインストールする。

```{r}
# 使用するパッケージ
library(tidyverse) # データの整形から可視化まで
library(magrittr) # パイプ処理を使いこなすせ！

# ggplot2 の theme をあらかじめ設定しておく
theme_set(theme_minimal(base_size = 15))
```

# データの読み込み

今回使用するのは衆院選に出馬した各候補者のデータだ。

1996年から2017年までのデータが詰まっている。

```{r}
data <- read_csv("./data/House_of_Councilors_1996_2017.csv") # 1996年～2017年までの衆院選データ
```

## データ内の変数名を確認する

どんな変数があるか見てみよう。

```{r}
names(data)
```

各変数が意味するものは以下のようになっている。

|変数名    |内容    　|備考                                  |
|----------|----------|--------------------------------------|
|year      |実施年  　|                                      |
|ku        |都道府県  |                                      |
|kun       |区域    　|                                      |
|status    |現職か否か|0 = 新人・元, 1 = 現職                |
|name      |名前      |                                      |
|party     |所属政党  |ローマ字での略語                      |
|party_code|所属政党  |数字で通し番号                        |
|previous  |当選回数  |                                      |
|wl        |当落結果　|0 = 落選, 1 = 当選, 2 = 復活当選      |
|voteshare |得票率    |単位: %                               |
|age       |年齢      |                                      |
|nocand    |候補者数  |                                      |
|rank      |順位　　　|                                      |
|vote      |得票数　　|                                      |
|eligible  |有権者数  |                                      |
|turnout	 |投票率    |単位: %                               |
|exp	     |選挙費用  |単位: 円                              |
|expm      |選挙費用　|単位: 百万円                          |
|vs	       |得票割合  |小数で表記                            |
|exppv     |選挙費用  |単位: 円（有権者一人当たりの選挙費用）|
|smd	     |当落      |0 = 落選, 1 = 当選                    |
|party_jpn |所属政党　|日本語                                |

## データの整形

今回は選挙費用(exppv)を使ってヒストグラムを描いていく。

ヒストグラムはデータの分布を確認するために使用する。

今回は選挙データを使用するので、各政党の選挙費用(exppv)の分布を可視化してみる。

```{r}
data %<>% 
  select(year, party_jpn, exppv) %>% # 使用する変数を抽出
  filter(party_jpn %in% c("自民党", "民主党", "公明党")) %>% # 簡単のため、政党を絞る
  as.data.frame() %>% # 一応
  drop_na() # naを落とす
```

また、2005年の衆院選データを可視化することとする。

```{r}
data_2005 <- data %>% 
  filter(year == 2005)
```

# スタージェスの公式

階級の幅を決めるときに、スタージェスの公式というものを使うらしい...

```{r}
# スタージェスの公式: k (階級の数) = 1 + log₂n (n = データ数)
bw <- round(1 + log2(count(data_2005)), 0) %>% as.integer()
bw
```
# ヒストグラム
## 普通のヒストグラム

```{r}
data_2005 %>% 
  ggplot(aes(x = exppv)) +
  geom_histogram(aes(y = ..density..), # ..density..で密度を出力する
                 binwidth = bw) + # 階級の数を設定する
  labs(x = "有権者1人あたりに使う選挙費用", # X軸のラベル名を変える
       y = "密度", # Y軸のラベル名を変える
       title = "選挙費用のヒストグラム") # グラフにタイトルを付ける
```

## binの色を変える

```{r}
data_2005 %>% 
  ggplot(aes(x = exppv)) +
  geom_histogram(aes(y = ..density..), 
                 binwidth = bw,
                 fill = "orange", # binの中の色を変える
                 color = "black") + # binの枠の色を変える
  labs(x = "有権者1人あたりに使う選挙費用", 
       y = "密度", 
       title = "選挙費用のヒストグラム") 
```

## 政党別に色を付ける

重なって見えずらいので、お勧めしない。

```{r}
data_2005 %>% 
  ggplot(aes(x = exppv)) +
  geom_histogram(aes(y = ..density..,
                     fill = party_jpn), # party_jpnの値によって色を変える
                 binwidth = bw,
                 color = "black",
                 show.legend = F) + # show.legend = Fでlegendを非表示に
  labs(x = "有権者1人あたりに使う選挙費用", 
       y = "密度", 
       title = "選挙費用のヒストグラム") 
```

## 政党別に可視化

政党別に分布を見たいならば、こちらのほうが良い。

```{r}
data_2005 %>% 
  ggplot(aes(x = exppv)) +
  geom_histogram(aes(y = ..density..,
                     fill = party_jpn), 
                 binwidth = bw,
                 show.legend = F) + 
  labs(x = "有権者1人あたりに使う選挙費用", 
       y = "密度", 
       title = "選挙費用のヒストグラム") +
  facet_wrap(~party_jpn) # party_jpnの値毎に密度曲線を描く
```

# 密度曲線
## 普通の密度曲線

```{r}
data_2005 %>% 
  ggplot(aes(x = exppv)) +
  geom_density(fill = "gray") + 
  labs(x = "有権者1人あたりに使う選挙費用", # X軸のラベル名を変える
       y = "密度", # Y軸のラベル名を変える
       title = "選挙費用の密度曲線") # グラフにタイトルを付ける
```

## 曲線の色を変える

```{r}
data_2005 %>% 
  ggplot(aes(x = exppv)) +
  geom_density(fill = "orange", # 曲線の中の色を変える
               color = "black") + # 線の色を変える
  labs(x = "有権者1人あたりに使う選挙費用", 
       y = "密度", 
       title = "選挙費用の密度曲線") 
```

## 政党別に色を付ける

ヒストグラムと違い、`alpha =`を設定すれば見やすい。

```{r}
data_2005 %>% 
  ggplot(aes(x = exppv)) +
  geom_density(aes(fill = party_jpn), # party_jpnの値によって色を変える
               alpha = .3,
               show.legend = F) + # show.legend = Fでlegendを非表示に
  labs(x = "有権者1人あたりに使う選挙費用", 
       y = "密度", 
       title = "選挙費用の密度曲線") 
```

## 政党別に可視化

こちらも見やすい。

`scales = `に`free`や`free_x`、`free_y`を接待することでメモリを政党別に自動調整できる。

ただ、正確に比較する際には使わないことが多い。

```{r}
data_2005 %>% 
  ggplot(aes(x = exppv)) +
  geom_density(aes(fill = party_jpn),
               show.legend = F) + 
  labs(x = "有権者1人あたりに使う選挙費用", 
       y = "密度", 
       title = "選挙費用の密度曲線",
       fill = "政党名") +
  facet_wrap(~party_jpn) # party_jpnの値毎に密度曲線を描く
```

# ヒストグラムと密度曲線を一緒に表示

ヒストグラムで全体の分布を表示し、密度曲線で政党別を表示した。

```{r}
data_2005 %>% 
  ggplot(aes(x = exppv)) +
  geom_histogram(aes(y = ..density..), 
                 binwidth = bw) +
  geom_density(aes(fill = party_jpn),
               alpha = .3) +
  labs(x = "有権者1人あたりに使う選挙費用",
       title = "選挙費用のヒストグラムと密度曲線",
       fill = "政党名") # fill = によって生成されたlegendの名前を変更
```

<HR>

この記事のコードをまとめたものは[Github](https://github.com/FruitGranola/R_Histogram)にあります。
